【裁判字號】    97,聲,819
【裁判日期】    970530
【裁判案由】    返還提存物
【裁判全文】
臺灣臺中地方法院民事裁定  97年度聲字第819號
聲  請  人  中華工程股份有限公司
法定代理人  乙○○
相  對  人  鐳力建設股份有限公司
法定代理人  甲○○
上聲請人聲請發還擔保金事件，本院裁定如下：
    主    文
本院八十六年度存字第一八三八號提存事件聲請人所提存之擔保
金新台幣陸萬伍仟元准予發還。
    理      由
一、按訴訟終結後，供擔保人證明已定20日以上之期間，催告受
    擔保利益人行使權利而不行使者，法院應依供擔保人之聲請
    ，以裁定命返還其提存物，民事訴訟法第104條第1項第3款
    前段定有明文。前開規定，於其他依法令供訴訟上之擔保者
    準用之，並為同法第106條所規定。
二、聲請意旨略以：聲請人與相對人間聲請假扣押事件，前遵本
    院86年度裁全字第1715號民事裁定，以本院86年度存字1838
    號提存事件，提存可轉讓定期存單面額新台幣（下同）33,6
    00,000元及現金65,000後，對相對人之財產強制執行（本院
    86年度執全字第1234號）。嗣經本院93年裁全聲字第561號
    裁定准予變換提存物，以本院93年存字第2975號辦理提存。
    茲因本件爭執業經本院及台灣高等法院台中分院判決確定，
    該訴訟業已終結。且本院已於96年度3月16日民事裁定相對
    人於收受該裁定後21日之期間內，向聲請人行使權利，並向
    本院為行使權利之證明，然相對人逾期未為行使權利之行為
    ，聲請人依法向本院聲請裁定准許取回提存物即93年度存字
    第2975號提存之可轉讓定期存單33,600,000元，且經本院以
    96年度聲字第2187號裁定准予取回確定。惟就本院86年度存
    字第1838號現金提存物65,000元，爰聲請返還等語。
三、聲請人主張之上開事實，業據提出本院86年裁全六字第1715
    號、93年度裁全聲字第561號、96年度聲字第119號、97年度
    聲字第2187號民事裁定、86年度存字第1838號提存書、93年
    度存字第2975號提存書、85年度重訴字第227號確定證明書
    、債權憑證等影本為證，復經本院依職權調閱86年度存字第
    1838號、96年度聲字第2187號卷宗，查核屬實。而相對人迄
    未對聲請人行使權利，亦查無兩造間之民事事件，有本院民
    事紀錄科查詢表在卷可稽，從而聲請人聲請返還擔保金，自
    與民事訴訟法第104條第1項第3款規定核無不合，應予准許
    。
中    華    民    國    97    年    5     月    30    日
                  民事第四庭    法  官  郭佳瑛
正本係照原本作成
如不服本裁定應於送達後10日內向本院提出抗告狀，並繳納抗告
費新臺幣1,000元。
中    華    民    國    97    年    5     月    30    日
                                書記官


司法院資訊處製作；財團法人民間司法改革基金會備份。
